【裁判字號】    92,訴,1155
【裁判日期】    920918
【裁判案由】    毒品危害防制條例
【裁判全文】
臺灣高雄地方法院刑事簡式判決                    九十二年度訴字第一一五五號
    公  訴  人  臺灣高雄地方法院檢察署檢察官丙○○
    被      告  甲○○
右列被告因違反毒品危害防制條例案件，經檢察官提起公訴（九十二年度毒偵字第一
三一一號），及移
）本院依簡式審判程序判決如左：
    主  文
甲○○連續施用第一級毒品，累犯，處有期徒刑壹年；又連續施用第二級毒品，累犯
，處有期徒刑拾月，應執行有期徒刑壹年捌月。扣案如附表一、二、三所示之物均沒
收銷燬之。
    事  實
一、甲○○曾於民國九十年間因背信及違反毒品危害防制條例案件，經本院分別判處
    有期徒刑七月、七月及四月，並定應執行刑一年四月確定，自九十年十月十七日
    入監執行，甫於九十一年十二月十日執行完畢（構成累犯）。又於八十九年間，
    因施用毒品案件，經強制戒治期滿，由臺灣高雄地方法院檢察署檢察官於八十九
    年八月十九日，以該署八十九年度毒偵字第八二五號不起訴處分確定後，再於九
    十年間因施用毒品案件，先送強制戒治，並由臺灣高雄地方法院檢察署檢察官提
    起公訴，嗣於九十年五月三日，經本院以九十年度訴字第六七五號判處有期徒刑
    七月、四月，並定應執行刑十月確定。詎仍不知悔改，復基於施用第一級毒品及
    第二級毒品之概括犯意，自九十二年二月二十七日二十二時二十分許（起訴書誤
    載為九十年五月四日）回溯二十四小時內之某時起，至九十二年五月十日十四時
    十分許回溯二十四小時內之某時止，連續在高雄縣岡山鎮郊區等處，施用第一級
    毒品海洛因及第二級毒品安非他命多次。嗣分別於九十二年二月二十七日、四月
    十日及五日十日，在高雄縣橋頭鄉○○路、高雄市新興區○○○路與復興一路口
    及高雄縣橋頭鄉○○路一一一號前為警查獲，並分別扣得如附表一、二、三所示
    之物。
二、案經高雄市政府警察局刑警大隊及高雄縣政府警察局岡山分局報告台灣高雄地方
    法院檢察署檢察官偵查起訴及移送本院併案審理。
    理  由
一、本件被告所犯為死刑、無刑徒刑或最輕本刑為三年以上有期徒刑以外之罪，其於
    準備程序中就被訴事實為有罪之陳述，經法官告知簡式審判程序之旨，並聽取公
    訴人之意見後，依刑事訴訟法第二百七十三條之一第一項規定，裁定由受命法官
    獨任進行簡式審判程序，合先敘明。
二、訊據被告甲○○對於右揭時、地施用第一級毒品海洛因及第二級毒品安非他命之
    犯行均坦承不諱，且將被告於前開三次為警查獲時所採集之尿液送驗結果，均呈
    嗎啡及甲基安非他命之陽性反應，分別有高雄縣政府九十二年三月十一日九二煙
    檢字第三八七號、高雄市立凱旋醫院九十二年四月十七日、高雄縣政府衛生局九
    十二年七月二日九二煙檢字第一一九七號煙毒尿液檢驗成績書及高雄醫學大學附
    設中和紀念醫院編號九二○八─二○六號、九二○八─二一○號濫用藥物尿液檢
    驗報告各一紙在卷可按。且上開高雄市立凱旋醫院及高雄醫學大學附設中和紀念
    醫院之檢驗報告，已載明係以ＧＣ／ＭＳ（即氣相層析質譜儀法）檢驗；而「若
    以氣相層析質譜儀（ＧＣ／ＭＳ）作藥物及其代謝產物之定性及定量分析，幾乎
    不會有偽陽性反應產生」，此經台北榮民總醫院八十三年四月七日以八三北總內
    字第三○五九號函示明確。此外，因海洛因經施用入人體，平均約二十六小時內
    由其尿液中可驗出嗎啡陽性反應，此經行政院衛生署藥物食品檢驗局八十一年九
    月八日（八一）藥檢壹字第八一一四八八五號函示明確；而甲基安非他命經口服
    投與後，約百分之七十於二十四小時內可自尿液中排出，又其尿液內含甲基安非
    他命成分之檢出，與投與甲基安非他命的量、個人體質、檢驗儀器之精密度有關
    ，通常採尿化驗是否呈陽性反應，應以投與後二十四小時內所採者為宜，此有行
    政院衛生署藥物食品檢驗局（八０）藥檢壹字第四五二九號函可佐。此外，復有
    附表所示之海洛因、注射針筒及吸管扣案足資佐證，足見被告應有於前開時間，
    施用第一級毒品及第二級毒品之行為。被告自白施用毒品與事實相符，從而其有
    於前揭時間施用第一級毒品海洛因及第二級毒品安非他命之犯行，洵堪認定。
三、又被告曾因施用毒品案件，經強制戒治期滿，由臺灣高雄地方法院檢察署檢察官
    於八十九年八月十九日，以該署八十九年度毒偵字第八二五號不起訴處分確定後
    ，再於九十年間因施用毒品案件，先送強制戒治，並由臺灣高雄地方法院檢察署
    檢察官提起公訴，嗣於九十年五月三日，經本院以九十年度訴字第六七五號判處
    有期徒刑七月、四月，並定應執行刑十月確定乙節，有上開不起訴處分書、刑事
    判決書及台灣高等法院被告全國前案紀案表、臺灣高雄地方法院檢察署刑案資料
    查註紀錄表各一份在卷可稽。被告三犯施用毒品犯行，事證明確，應依法論科。
四、是被告曾因施用毒品案件，經依首揭條文裁定送觀察、勒戒後，並經強制戒治期
    滿，由檢察官為不起訴處分確定；嗣後於五年內再犯施用毒品之罪，經檢察官提
    起公訴，並由法院判處有期徒刑十月確定。其於二犯判刑後，五年內三犯施用第
    一級毒品及第二級毒品行為，核其所為，係犯毒品危害防制條例第十條第一項、
    第二項之罪。其持有毒品之低度行為，為施用毒品之高度行為所吸收，不另論罪
    。被告先後多次施用第一級毒品及第二級毒品之行為，均時間緊接，分別觸犯構
    成要件相同之罪名，顯均係基於概括犯意為之，均為連續犯，均應依刑法第五十
    六條之規定論以一罪，並均依法加重其刑。又所犯施用第一級毒品及第二級毒品
    二罪間，犯意各別，罪名不同，應分論併罰之。另被告曾於九十年間因背信及違
    反毒品危害防制條例案件，經本院分別判處有期徒刑七月、七月及四月，並定應
    執行刑一年四月確定，自九十年十月十七日入監執行，甫於九十一年十二月十日
    執行完畢，此有台灣高等法院被告全國前案紀錄表及台灣高雄地方法院檢察署刑
    案資料查註紀錄表各一份在卷可佐，其前受有期徒刑之執行完畢後，五年內再犯
    本件有期徒刑以上之罪，為累犯，均應依刑法第四十七條之規定，遞加重其刑。
    爰審酌被告施用毒品性質上乃屬對自我身心健康之自戕行為，其行為本身對社會
    所造成之損害並非直接、巨大，以及其犯罪動機、目的、手段、所生危害及犯罪
    後坦承犯行等一切情狀，分別量處如主文所示之刑，並定應執行刑。扣案如附表
    一、二、三所示之白色粉末六包，確實為第一級毒品海洛因，此有法務部調查局
    調科壹字第二二○○一四九八九號、第000000000號、第000000
    000號鑑定通知書三紙在卷可憑，應依毒品危害防制條例第十八條第一項之規
    定沒收並銷燬之；另扣案如附表一之注射針筒一支、附表三之注射針筒四支及附
    表一之吸管一支，經檢驗結果，均含有第一級毒品海洛因殘渣，此有高雄醫學大
    學附設中和紀念醫院編號九二○五─三二四號、九二○五─三二五號及九二○七
    ─二七四號檢驗報告各一紙在卷可稽，且在客觀上已無法剝離，應視同毒品，依
    毒品危害防制條例第十八條第一項之規定，併予宣告沒收並銷燬之。
據上論斷，應依刑事訴訟法第二百九十九條第一項前段、第二百七十三條之一第一項
、第二百八十四條之一，毒品危害防制條例第十條第一項、第二項、第十八條第一項
，刑法第十一條前段、第五十六條、第四十七條、第五十一條第五款，判決如主文。
本案經檢察官乙○○到庭執行職務。
中      華      民      國      九十二    年      九    月     十八     日
                                臺灣高雄地方法院刑事第七庭
                                    法  官    高英賓
右正本證明與原本無異。
如不服本判決，應於判決送達後十日內，向本院提出上訴狀。
                                    書記官    林雯琪
中      華      民      國      九十二    年      九    月     十九     日
附表一：九十二年二月二十七日為警查獲時之扣案物品
┌──────┬─────────────────────────┐
│ 扣押物品   │         數                      量               │
├──────┼─────────────────────────┤
│海洛因      │壹包(淨重零點零陸公克、包裝重零點貳參公克)        │
├──────┼─────────────────────────┤
│注射針筒    │壹支(均含有第一級毒品海洛因殘渣)                  │
├──────┼─────────────────────────┤
│吸管        │壹支(含有第一級毒品海洛因殘渣)                    │
└──────┴─────────────────────────┘
附表二：九十二年四月十日為警查獲時之扣案物品
┌──────┬─────────────────────────┐
│ 扣押物品   │         數                      量               │
├──────┼─────────────────────────┤
│海洛因      │壹包(淨重零點零肆公克、包裝重零點貳陸公克)        │
└──────┴─────────────────────────┘
附表三：九十二年五月十日為警查獲時之扣案物品
┌──────┬─────────────────────────┐
│ 扣押物品   │         數                      量               │
├──────┼─────────────────────────┤
│海洛因      │貳包(合計淨重零點貳零公克、包裝重零點肆貳公克)    │
├──────┼─────────────────────────┤
│注射針筒    │肆支(均含有第一級毒品海洛因殘渣)                  │
└──────┴─────────────────────────┘
附錄論罪科刑法條：
毒品危害防制條例第十條
施用第一級毒品者，處六月以上五年以下有期徒刑。
施用第二級毒品者，處三年以下有期徒刑。


司法院資訊處製作；財團法人民間司法改革基金會備份。
